臺灣雲林地方法院刑事判決　　　　　　　 94年度訴字第708號
公　訴　人　台灣雲林地方法院檢察署檢察官
被　　　告　甲○○
　　　　　　　　　　現另案羈押於臺灣雲林看守所
上列被告因違反毒品危害防制條例案件，經檢察官提起公訴（94
年度毒偵字第1513號、毒偵緝字第75號、第76號）、及當庭擴張
、減縮部分犯罪事實，於本院準備程序進行中，被告就被訴事實
為有罪之陳述，經合議庭裁定由受命法官獨任進行簡式審判程序
，本院判決如下：
    主  文
甲○○連續施用第壹級毒品，處有期徒刑壹年，扣案之海洛因（
驗後淨重零點零壹公克）、含海洛因之殘渣袋貳個均沒收銷燬之
、扣案之注射針筒肆支、分裝吸管壹支均沒收；又連續施用第貳
級毒品，處有期徒刑陸月，應執行有期徒刑壹年肆月，扣案之海
洛因（驗後淨重零點零壹公克）、含海洛因之殘渣袋貳個均沒收
銷燬之、扣案之注射針筒肆支、海洛因殘渣袋壹個、分裝吸管壹
支均沒收。
    事  實  及  理  由
一、犯罪事實：甲○○前因施用第一級毒品海洛因案件，經送觀
    察、勒戒後，認無繼續施用毒品之傾向，由臺灣雲林地方法
    院檢察署檢察官於民國92年6 月27日以92年度毒偵緝字第50
    號、第51號為不起訴處分確定。詎其仍不改悔改，於五年內
    ，復基於施用第一級毒品海洛因之概括犯意，自93年12 月
    初某日起至94年8 月2 日止，以每日約施用2 次之頻率，在
    雲林縣麥寮鄉○○村○○路68號等處，以將毒品海洛因摻入
    香菸內點燃後吸食其煙之方式，或將毒品海洛因摻水置於針
    筒內注射血管之方式，連續施用第一級毒品海洛因多次；另
    復基於施用第二級毒品甲基安非他命之概括犯意，自93年12
    月初某日起至94年8 月2 日止，以每天施用1 次之頻率，在
    上揭地點，將甲基安非他命放入玻璃球後，以火燒烤，再吸
    食其所產生之煙霧，以此方式連續施用第二級毒品安非他命
    多次。嗣分別於：（一）94年3 月11日下午3時40 分許，為
    警在雲林縣麥寮鄉麥寮公園內查獲，扣得毒品海洛因1 包（
    含袋毛重0.02公克）（二）94年8 月3 日下午1 時20分許，
    在雲林縣麥寮鄉○○村○○路68號，經警查獲，扣得其所有
    供施用毒品所用之注射針筒4 支、海洛因殘渣袋1 個、分裝
    吸管1 支等物。
二、證據名稱：
（一）被告甲○○警詢筆錄、檢察官訊問筆錄、及本院審理時之
      自白。
（二）雲林縣衛生局94年3月29日雲衛檢字第0940004403號函檢
      送之煙毒尿液檢驗成績書、台西分局製作之列管毒品人口
      尿液檢體採集送驗紀錄表、雲林縣警察局台西分局查獲煙
      毒、麻管嫌犯尿液送檢真實姓名對照表（證明被告於94年
      3 月11日所採尿液送鑑驗，呈第一級毒品嗎啡、第二級毒
      品甲基安非他命陽性反應）。
（三）雲林縣衛生局煙毒尿液檢驗成績書、西螺分局製作之列管
      毒品人口尿液檢體採集送驗紀錄表、雲林縣警察局西螺分
      局查獲煙毒、麻管嫌犯尿液送檢真實姓名對照表（證明被
      告於94 年1月10日所採尿液送鑑驗，呈第二級毒品甲基安
      非他命陽性反應。）
（四）雲林縣衛生局煙毒尿液檢驗成績書、台西分局製作之列管
      毒品人口尿液檢體採集送驗紀錄表、雲林縣警察局台西分
      局查獲煙毒、麻管嫌犯尿液送檢真實姓名對照表、雲林縣
      警察局台西分局94年8月4日台西警刑字第094030079號函
      （證明被告於94年8月3日所採尿液送鑑驗，呈第一級毒品
      嗎啡、第二級毒品甲基安非他命陽性反應。
（五）台灣雲林地方法院檢察署檢察官92年度毒偵緝字第50號、
      51號不起訴處分書電腦查詢列印報表。
（六）扣案之海洛因毛重0.02公克（驗後淨重0.01公克）、法務
      部調查局鑑定通知書。
（七）扣案被告所有供施用毒品所用之注射針筒4支、含海洛因
      之殘渣袋共2個（即94年3月11日下午3時40分許，警察在
      雲林縣麥寮鄉麥寮公園內查獲，扣得毒品海洛因1包之包
      裝袋，與94年8月3日下午1時20分許，警察在雲林縣麥寮
      鄉○○村○○路68號，扣得之海洛因殘渣袋）、分裝吸管
      1支等物。
（八）全國施用毒品案件紀錄表、刑案資料查註紀錄表。臺灣高
      等法院被告前案紀錄表。
三、論罪科刑之理由：
（一）核被告甲○○所為，係犯毒品危害防制條例第10條第1項
      、第2項之施用第一、二級毒品罪。
（二）被告施用第一、二級毒品前之持有毒品之低度行為，已為
      施用之高度行為吸收，不再論以持有罪。
（三）被告多次施用第一、二級毒品之行為，均係時間緊接，分
      別觸犯構成犯罪要件相同之罪名，顯皆係基於概括犯意反
      覆為之，各應依連續犯之規定論以一罪，並均加重其刑，
      分論併罰。
（四）爰審酌被告前業因施用毒品犯行，經執行強制戒治完畢，
      猶不知警惕、戒除毒癮，復犯本件施用毒品之罪。惟其施
      用毒品係屬自戕之罪，且因自控不足，失慮觸法所致，另
      其犯後坦承犯行，態度良好，及其他一切情狀，量處如主
      文所示之刑。
（五）扣案無法析離海洛殘渣袋2個及海洛因驗後淨重0.01公克
      ，俱為第一級毒品，應依毒品危害防制條例第18條第1項
      前段規定沒收銷燬之，至鑑驗耗用之海洛因，則已因鑑驗
      而滅失，無需再為沒收銷燬之諭知；另扣案之注射針筒4
      支、分裝吸管1支為被告所有，供被告施用海洛因使用之
      物，此業經被告於本院審理中供述明確，爰依刑法第38條
      第1項第2款規定，宣告沒收。
四、適用之法律：
（一）刑事訴訟法第273 條之1 第1 項、第299 條第1 項前段、
      第310 條之2 、第454 條第1 項。
（二）毒品危害防制條例第10條第1 項、第2 項、第18條第1 項
      前段，刑法第11條前段、第56條、第38條第1 項第2 款、
      第51條第5 款，罰金罰鍰提高標準條例第1 條前段。
本案經檢察官賴政安到庭執行職務。
中　　華　　民　　國　　94　　年　　11　　月　　10　　日
                  刑事第六庭  法  官  林俊良
以上正本證明與原本無異。
如不服本判決，應於判決收受後10日內，向本院提出上訴狀（須
附繕本）。
                              書記官  李雅怡
中　　華　　民　　國　　94　　年　　11　　月　　10　　日
附錄本案論罪科刑條文
毒品危害防制條例第10條
施用第一級毒品者，處 6 月以上 5 年以下有期徒刑。
施用第二級毒品者，處 3 年以下有期徒刑。
